【裁判字號】    97,簡上,85
【裁判日期】    970513
【裁判案由】    毀損
【裁判全文】
臺灣彰化地方法院刑事判決              97年度簡上字第85號
上  訴  人  臺灣彰化地方法院檢察署檢察官
被      告  乙○○
上列上訴人因被告毀損案件，不服本院員林簡易庭九十七年度員
簡字第八七號，中華民國九十七年二月二十五日第一審簡易判決
（九十六年度偵字第一一四二三號），提起上訴，本院管轄之第
二審合議庭判決如下：
    主      文
上訴駁回。
    事實及理由
一、本案經本院審理結果，認第一審判決認事用法及量刑均無不
    當，應予維持，並引用第一審判決書記載之事實、證據及理
    由（如附件）。
二、公訴人上訴意旨略以：被告經常酒後鬧事，對社會秩序造成
    嚴重影響，被告僅獲判拘役二十日之輕罪，並得以易科罰金
    ，量刑顯屬過輕。經告訴人即被害人甲○○具狀請求上訴，
    非顯無理由，因而提起上訴等語。
三、經查：
（一）按關於刑之量定，係實體法上賦予法院得為自由裁量之事
      項，茍已斟酌刑法第五十七條各款所列情狀，而未逾越法
      定刑度，或濫用其權限，即不得任意指摘為違法，最高法
      院七十二年台上字第六六九六號、七十五年台上字第七０
      三三號判例均可參照。且在同一犯罪事實與情節，如別無
      其他加重或減輕之原因，下級審法院量定之刑，亦無過重
      或失輕之不當情形，則上級審法院對下級審法院之職權行
      使，原則上應予尊重（最高法院八十五年度台上字第二四
      四六號判決參照）。
（二）乙○○於民國（下同）九十五年間因違反家庭暴力防治法
      案件，經本院以九十五年簡上字第六一號判處有期徒刑六
      月確定，於九十五年十二月二十日易科罰金執行完畢。乙
      ○○於九十六年十二月八日二十二時許，在彰化縣員林鎮
      ○○路口與新生路口夜市，因細故與經營擺設羊肉爐攤位
      之老闆甲○○發生爭執，竟基於毀損之犯意，以腳踹破損
      壞羊肉爐攤位上玻璃櫃之玻璃一片，足生損害於甲○○等
      事實，業據其於警詢、偵訊中及本院審理時供承不諱，核
      與證人即告訴人甲○○於警訊中之指述情節相符，此外，
      復有職務報告書一紙及現場照片四張等件附卷可按。本件
      犯罪事證明確，被告犯行堪以認定。原審已依刑事訴訟法
      第四百五十四條第二項詳細記載認定之犯罪事實、證據及
      應適用之法條，顯已審酌被告之毀損犯行、動機，對被害
      人所造成之危險及損害，而為量刑，又被告於本院第二審
      亦坦白承認，被告之犯行洵堪認定。則原審依被告之個別
      情況、犯後態度等一切情狀，依其職權行使，於法定刑度
      內量處被告拘役二十日，並諭知得易科罰金之折算標準，
      難謂原審有何違法失當之處，揆諸上旨，本院自當予以尊
      重。綜上所述，檢察官前揭上訴理由指稱原審量刑過輕云
      云，提起上訴，請求撤銷改判為無理由，應予駁回。
據上論斷，應依刑事訴訟法第四百五十五條之一第一項、第三項
、第三百六十四條、第三百七十三條、第三百六十八條，判決如
主文。
本案經檢察官黃淑媛到庭執行職務。
中    華    民    國    97    年    5    月     13    日
                  刑事第一庭    審判長法  官  葉榮郎
                                      法  官  郭麗萍
                                      法  官  楊舒嵐
以上正本證明與原本無異。
本件不得上訴。
中    華    民    國    97    年    5    月     13    日
                                      書記官  吳金良


司法院資訊處製作；財團法人民間司法改革基金會備份。
